臺灣臺中地方法院刑事附帶民事訴訟判決
111年度附民字第1868號
原      告  顏敏芳
被      告  何淑惠
上列被告因洗錢防制法等案件（111年度金訴字第1540號），經
原告提起附帶民事訴訟請求損害賠償，本院判決如下：
    主    文
原告之訴及假執行之聲請均駁回。 
    事    實
一、原告方面：原告訴之聲明及陳述如附件刑事附帶民事訴訟起
    訴狀所載（如附件）。
二、被告方面：被告未為任何聲明或陳述。
    理    由
一、按提起附帶民事訴訟，應於刑事訴訟起訴後第二審辯論終結
    前為之。但在第一審辯論終結後提起上訴前，不得提起。刑
    事訴訟法第488條定有明文。次按所謂「附帶民事訴訟」原 
     本為民事訴訟程序，為求程序之便捷，乃附帶於刑事訴訟
    程
    序，一併審理及判決。申言之，在刑事訴訟中，因有訴訟程
    序可資依附，是以隨時可以提起附帶民事訴訟；若在辯論終
    結後，已無「訴訟」可言，自不得再行提起附帶民事訴訟，
    須待提起上訴後，案件繫屬於第二審時，始有「訴訟」程序
    可資依附，始得再行提起附帶民事訴訟，是以有上開規定。
    又法院認為原告之訴不合法或無理由者，應以判決駁回之，
    同法第502條第1項亦有明定。
二、查被告何淑惠因洗錢防制法等案件，經檢察官提起公訴（11
    1年度偵字第8818號、111年度偵字第6784號、111年度偵字
    第8872號、111年度偵字第14391號、111年度偵字第28601號
    ）及移送併辦（111年度偵字第4887號、111年度偵字第1424
    9號、 111年度偵字第16693號、111年度偵字第38695號、11
    1年度偵字第39638號、111年度偵字第39639號）後，業經
    本院於民國（下同）111年10月19日言詞辯論終結，並定於1
    11年11月15日下午3時宣判，有本院簡式審判筆錄在卷可稽
    。茲原告顏敏芳於111年11月8日始具狀向本院提起附帶民事
    訴訟，有其所提出之刑事附帶民事訴訟起訴狀所蓋本院收發
    室收件並載示收件時間之戳章為憑，且本案亦尚未經提起上
    訴。則原告於上開刑事訴訟言詞辯論終結後，以及就本院刑
    事判決提起上訴之前，逕向本院提起本件附帶民事訴訟請求
    損害賠償，則依前開說明，因本案之刑事訴訟程序業因言詞
    辯論終結而結束，則原告提起之本件附帶民事訴訟已無刑事
    訴訟程序可資依附，揆諸首揭規定自有未合，原告之訴自應
    予駁回，其假執行之聲請亦失所附麗，應併予駁回。惟此仍
    無礙原告依所主張之法律關係可循一般民事訴訟途徑起訴或
    於本案刑事判決日後經上訴並繫屬於第二審法院，而有刑事
    訴訟程序得予依附時，再行提起附帶民事訴訟之權利，附此
    敘明。
三、依刑事訴訟法第502條第1項判決如主文。
中    華    民    國    111   年    11   月     15    日
                    刑事第三庭  法  官  高思大      
以上正本證明與原本無異。
如不服本判決應於收受送達後10日內向本院提出上訴書狀，並應
敘述具體理由；其未敘述上訴理由者，應於上訴期間屆滿後20日
內向本院補提理由書（均須按他造當事人之人數附繕本）「切勿
逕送上級法院」。
本判決非對於刑事訴訟之判決有上訴時不得上訴。
                                書記官 林  俐
中　　華　　民　　國　　111 　年　　11　　月　　16　　日